【裁判字號】    92,訴,707
【裁判日期】    920523
【裁判案由】    毒品危害防制條例
【裁判全文】
臺灣高雄地方法院刑事判決                        九十二年度訴字第七七號
    公  訴  人  臺灣高雄地方法院檢察署檢察官
    被      告  甲○○
右列被告因違反毒品危害防制條例案件，經檢察官提起公訴（九十一年度毒偵字第二
八二二號），本院判決如左：
    主  文
甲○○施用第一級毒品，累犯，處有期徒刑柒月。又施用第二級毒品，累犯，處有期
徒刑參月。應執行有期徒刑捌月。
    事  實
一、甲○○前曾於民國八十六年間，因違反麻醉藥品管理條例案件，經本院判處有期
    徒刑四月確定，並於八十六年十二月九日執行完畢。又前於八十八年間因施用第
    二級毒品安非他命案件，經依本院八十八年度毒聲字第七七五七號裁定送觀察、
    勒戒後，認無繼續施用毒品之傾向，業經台灣高雄地方法院檢察署檢察官於民國
    八十八年十一月二十九日，以八十八年度毒偵字第一八四六號不起訴處分確定。
    復於九十年間因施用第二級毒品安非他命案件，經本院以九十年度毒聲字第七九
    六號裁定送觀察、勒戒後，認有繼續施用毒品之傾向，由本院以九十年度毒聲字
    第一四三一號裁定送強制戒治，並由臺灣高雄地方法院檢察署檢察官聲請簡易判
    決處刑，嗣於九十年五月二日，經本院以九十年度雄簡字第二九九號判處有期徒
    刑五月確定。嗣甲○○復於九十一年五月三日回溯二十四小時之時間內在某不詳
    處所以燒烤吸取煙霧之方式施用第二級毒品安非他命，及以摻雜香菸之方式施用
    第一級毒品海洛因各一次，為警於九十一年五月三日晚間二十一時許，在高雄市
    新興區○○路與河南路口查獲。
二、案經高雄市政府警察局新興分局請臺灣高雄地方法院檢察署檢察官偵查起訴。
    理  由
一、訊據被告甲○○固坦承有施用第一級毒品海洛因之犯行，然矢口否認有施用第二
    級毒品安非他命之犯行，辯稱：伊沒有施用安非他命云云。然查(一)被告於九十一
    年五月三日在高雄市政府警察局保安大隊親自排放封瓶之尿液，分別經高雄市政
    府衛生局、台灣檢驗科技股份有限公司、高雄醫學大學附設中和紀念醫院檢驗結
    果均呈嗎啡及甲基安非他命陽性反應，此有高雄市政府衛生局煙毒尿液檢驗成績
    書（附警訊卷第三頁）、台灣檢驗科技股份有限公司編號KＺ000000000000號檢驗
    報告（附偵查卷第十四頁）及高雄醫學大學附設中和紀念醫院編號0000-000號濫
    用藥物尿液檢驗報告在卷可稽，足見其所稱於前揭時、地施用海洛因之供述，應
    與事實相符而堪採信。而被告辯稱未施用第二級毒品安非他命，則與事實不符，
    不足採信。又(二)被告前於八十八年間因施用第二級毒品安非他命案件，經依本院
    八十八年度毒聲字第七七五七號裁定送觀察、勒戒後，認無繼續施用毒品之傾向
    ，業經台灣高雄地方法院檢察署檢察官於八十八年十一月二十九日，以八十八年
    度毒偵字第一八四六號不起訴處分確定。復於九十年間因施用第二級毒品安非他
    命案件，經本院以九十年度毒聲字第七九六號裁定送觀察、勒戒後，認有繼續施
    用毒品之傾向，由本院以九十年度毒聲字第一四三一號裁定送強制戒治，並由臺
    灣高雄地方法院檢察署檢察官聲請簡易判決處刑，嗣於九十年五月二日，經本院
    以九十年度雄簡字第二九九號判處有期徒刑五月確定，有臺灣高等法院被告全國
    前案紀錄表、臺灣高雄地方法院檢察署刑案資料查註紀錄表各一份在卷足參，本
    件事證明確，應予依法論科。
二、查海洛因及安非他命分別係毒品危害防制條例第二條第一項第一款及第二款所明
    定之第一、二級毒品，本件被告洪明鴻前因施用毒品，經觀察、勒戒後認無繼續
    施用毒品傾向，由檢察官為不起訴處分確定後，再因施用毒品，經觀察勒戒後認
    有繼續施用傾向，而經法院判處有期徒刑五月確定，於五年內再犯本件犯行，核
    其所為係犯毒品危害防制條例第十條第一項之施用第一級毒品罪及同條例第十條
    第二項之施用第二級毒品罪。其所犯上開二罪，犯意各別，罪名不同，應分論併
    罰之。又被告前於八十六年間，因違反麻醉藥品管理條例案件，經本院判處有期
    徒刑四月確定，並於八十六年十二月九日執行完畢，有被告全國前案紀錄表可參
    ，其於執行完畢後五年內再犯本件犯行，為累犯，應依刑法第四十七條之規定加
    重其刑。爰審酌被告前經不起訴處分及經法院判刑確定，竟仍不知悛悔，不思正
    當戒除惡習，惟其行為係自我戕害及其犯後坦承犯行，態度尚稱良好等一切情狀
    ，酌情量處如主文所示之刑，並定其應執行之刑。
據上論斷，應依刑事訴訟法第二百九十九條第一項前段，毒品危害防制條例第十條第
條第一項、第二項、第二十三條第二項，刑法第十一條前段、第四十七條、第五十一
條第一項第五款，判決如主文。
中      華      民      國    九十二    年      五    月    二十三    日
                                      台灣高雄地方法院刑事第一庭
                                                法  官     楊智守
右正本證明與原本無異。
如不服本判決，應於判決送達後十日內，向本院提出上訴狀。
                                                書記官     王美玲
中    華    民    國      九十二      年      五      月    二十三    日
附錄本案論罪科刑法條：
毒品危害防制條例第十條
施用第一級毒品者，處六月以上五年以下有期徒刑。
施用第二級毒品者，處三年以下有期徒刑。


司法院資訊處製作；財團法人民間司法改革基金會備份。
